# Protección de semillas

```{r include=FALSE}
source(here::here("setup.R"))
```


```{r}
read.csv("data/meta_cura.csv") %>% 
  select(Cultivo, Sitio, Cultivar, Fecha_siembra, plot_size)%>%
  as_hux() %>% 
  set_font_size(10) %>% 
  theme_article() %>% 
  set_tb_padding(.1)
```


## Tratamientos {.unnumbered}


```{r cober_dat}
cober_dat <- read.csv("data/cober_dat.csv") %>% 
    dplyr::filter(prod!="SISTIVA_PREMIS_2X") 
```

```{r, }
tabs_cura <- cober_dat %>%
  count(cultivo, prod, sitio) %>%
  mutate(n=if_else(n>0, "si", "no")) %>% 
  pivot_wider(names_from =  "sitio", values_from = "n") %>%
  rename(Tratamiento = prod) 
```

Lista de tratamientos de cada sitio

-   Cebada

```{r}
tabs_cura %>% 
  filter(cultivo=="Cebada") %>% 
  dplyr::select(-cultivo) %>%
  as_hux() %>% 
  set_font_size(10) %>% 
  theme_article() %>% 
  set_tb_padding(.1)
```

-   Trigo

```{r}
tabs_cura %>% 
  filter(cultivo=="Trigo") %>% 
  dplyr::select(-cultivo) %>% 
  as_hux() %>% 
  set_font_size(10) %>% 
  theme_article() %>% 
  set_tb_padding(.1)
```

Tandil y MdP tuvieron la misma lista de tratamientos y en ambos casos la siembra se realizó con sembradora experimental. En La Dulce, se testearon 6 tratamientos y la siembra se hizo con máquina de productor.

## Cobertura

Con el objetivo de tener una variable de desarrollo vegetativo se evalúo el % de cobertura con app canopeo.

```{r}
cober_dat %>% 
  ggplot()+
  aes(x = val, y = after_stat(count / sum(count))) +
  geom_histogram(alpha=.5) +
  scale_y_continuous(labels = scales::percent)+
  geom_boxploth(aes(y=.02), width=.01, fill="blue", alpha=.2)+
  geom_rug(aes(val, y = NULL))+
  stat_summaryh(fun.x=median, geom="text", aes(label=round(..x..), y=.01)) +
  facet_grid(sitio ~ cultivo)
```

```{r cober_plot, fig.width=8, fig.height=6}
cober_dat %>% 
  filter(!prod=="SISTIVA_PREMIS_2X") %>% 
  mutate(sitio = stringr::str_to_upper(sitio)) %>% 
  ggplot()+
  aes(x=prod, y= val)+
  facet_grid(cultivo ~ sitio, scales = "free") + 
  geom_point(alpha=.2) +
  # geom_text(aes(label=trt), size=3)+
  stat_summary(fun=mean, col="red") + 
  stat_summary(fun=mean, aes(label=round(after_stat(y))), geom="text", size=3, vjust=-.5) + 
  labs(y="Cobertura en macollaje  (%)", x="") + 
  theme_bw()+
  theme(axis.text.x = element_text(angle = 90, vjust = 0.5, hjust=1)) + 
  coord_flip()
```

```{r, eval=FALSE}
last_plot() %>% 
  ggsave(filename = "plots/cobertura.jpg", w=8, h=6, units="cm", scale=3)
```

### Análisis individual intra-sitio {.unnumbered}

Se observó que la variabilidad intra-ensayo no fue alta expresada mediante el coeficiente de variación (CV < 10%)

A continuación se presenta los análisis de varianza por ensayo con la variable cobertura (%) transformada al arcoseno de la raiz cuadrada, para cumplir los supuestos de los modelos lineares

- Cebada

```{r}
cober_dat %>% 
  filter(cultivo =="Cebada") %>% 
  group_by(sitio) %>%
  nest() %>% 
  mutate(model = map(data, ~aov(val ~ prod, data = .x)),
         "cv%" = map(model, ~ round(agricolae::cv.model(.x),1)))%>% 
  unnest("cv%") %>%
  dplyr::select(!c(data, model)) %>% 
  as_hux() %>% 
  set_font_size(10) %>% 
  theme_article() %>% 
  set_tb_padding(.1)
```

```{r}
cober_dat %>%
  filter(cultivo =="Cebada") %>% 
  group_by(sitio) %>%
  nest() %>% 
  mutate(model = map(data, 
                     # ~glm(val/100 ~ prod, family=quasibinomial, data=.x)),
                     ~with(asin_tran, lm(linkfun(val) ~ prod, data = .x))),
         emms = map(model, ~ emmeans(., ~ prod, type = "response")),
         clds = map(emms, ~ cld(., Letters = letters, alpha = .05,
                                type = "response", reversed = T))) %>% 
  
  unnest(clds) %>% 
  dplyr::select(!c(data, model, emms)) %>% 
    as_hux() %>% 
  set_font_size(10) %>% 
  theme_article() %>% 
  set_tb_padding(.1)
```

- Trigo

```{r}
cober_dat %>% 
  filter(cultivo =="Trigo") %>% 
  group_by(sitio) %>%
  nest() %>% 
  mutate(model = map(data, ~aov(val ~ prod, data = .x)),
         "cv%" = map(model, ~ round(agricolae::cv.model(.x),1)))%>% 
  unnest("cv%") %>%
  dplyr::select(!c(data, model)) %>% 
  as_hux() %>% 
  set_font_size(10) %>% 
  theme_article() %>% 
  set_tb_padding(.1)
```

```{r}
cober_dat %>%
  filter(cultivo =="Trigo") %>% 
  group_by(sitio) %>%
  nest() %>% 
  mutate(model = map(data, 
                     # ~glm(val/100 ~ prod, family=quasibinomial, data=.x)),
                     ~with(asin_tran, lm(linkfun(val) ~ prod, data = .x))),
         emms = map(model, ~ emmeans(., ~ prod, type = "response")),
         clds = map(emms, ~ cld(., Letters = letters, alpha = .05,
                                type = "response", reversed = T))) %>% 
  
  unnest(clds) %>% 
  dplyr::select(!c(data, model, emms)) %>% 
    as_hux() %>% 
  set_font_size(10) %>% 
  theme_article() %>% 
  set_tb_padding(.1)
```


### Análisis global por cultivo {.unnumbered}

```{r}
cober_dat %>%
  group_by(cultivo) %>%
  nest() %>% 
  mutate(model = map(data, 
                     ~with(asin_tran, lmer(linkfun(val) ~ prod + (1|sitio), data = .x))),
         emms = map(model, ~ emmeans(., ~ prod, type = "response")),
         clds = map(emms, ~ cld(., Letters = letters, alpha = .05,
                                type = "response", reversed = T))) %>% 
  
  unnest(clds) %>% 
  dplyr::select(!c(data, model, emms)) %>% 
  as_hux() %>% 
  set_font_size(10) %>% 
  theme_article() %>% 
  set_tb_padding(.1) 
```

En consistencia con lo observado a campo, no se detectaron diferencias estadísticas en el % de cobertura entre los tratamientos, ni a nivel individual intra-ensayo como a nivel global inter-ensayos

## Rinde

### Cebada

```{r}
rinde_cura <- rio::import("data/rinde_cura_dat.csv")
rinde_cura %>%
  filter(cultivo=="cebada") %>% 
  group_by(sitio) %>%
  nest() %>% 
  mutate(model = map(data, ~aov(kg_ha ~ prod + bq, data = .x)),
         `CV` = map(model, ~ round(agricolae::cv.model(.x),1)) %>%
           sprintf("%0.1f%%", .))%>% 
  unnest(`CV`) %>%
  dplyr::select(!c(data, model))  %>%
    as_hux() %>% 
  set_font_size(10) %>% 
  theme_article() %>% 
  set_tb_padding(.1)
```

```{r}
rinde_cura %>% 
  filter(cultivo=="cebada") %>% 
  ggplot()+
  facet_grid(sitio ~ ., scales="free")+ 
  aes(x = kg_ha, y = after_stat(count / sum(count))) +
  geom_histogram(alpha=.5) +
  geom_boxploth(aes(y=.02), width=.01, fill="blue", alpha=.2)+
  geom_rug(aes(kg_ha, y = NULL))+
  stat_summaryh(fun.x=median, geom="text", aes(label=round(..x..), y=.01)) +
  scale_y_continuous(labels = scales::percent)+
  labs(y="")
```

```{r fig.width=8, fig.height=6}
rinde_cura %>%   
  filter(cultivo=="cebada") %>% 
  mutate(cultivo = stringr::str_to_sentence(cultivo)) %>%
  ggplot() + 
  aes(y=prod, x=kg_ha) + 
  facet_grid(. ~ sitio, scales = "free") + 
  geom_point(alpha=.2) +
  # geom_text(aes(label=trt), size=3)+
  stat_summary(fun=mean, col="red") + 
  stat_summary(aes(label=round(..x..)), fun=mean, geom="text", size=3, vjust=-.5) + 
  scale_x_continuous(breaks = scales::pretty_breaks(5)) +
  labs(y="", x ="Rendimiento (kg/ha)", title = "")
```

```{r, eval=FALSE}
last_plot() %>% 
  ggsave(filename = "plots/rinde_semilla_cebada_.jpg", w=8, h=6, units="cm", scale=3)
```

#### Análisis intra-sitio {.unnumbered}

```{r}
rinde_cura %>%
  filter(cultivo=="cebada") %>% 
  group_by(sitio) %>%
  group_modify(~ broom::tidy(car::Anova(lmer(kg_ha ~ prod +(1|bq), data = .x)))) %>%
  mutate(p.value = scales::pvalue(p.value, add_p = TRUE)) %>% 
    as_hux() %>% 
  set_font_size(10) %>% 
  theme_article() %>% 
  set_tb_padding(.1)
  
rinde_cura %>%
  filter(cultivo=="cebada") %>% 
  group_by(sitio) %>%
  group_modify(~ lmer(kg_ha ~ prod + (1|bq), data = .x) %>%
                 emmeans(., ~ prod, type = "response") %>%
                 cld(., Letters = letters, alpha = .1,
                     type = "response", reversed = T) %>%
                 broom::tidy() %>% 
                 rename(kg_ha = estimate) %>%
                 mutate_if(is.character, as.factor)
               ) %>% 
  dplyr::select(-std.error, -df, -".group") %>% 
    as_hux() %>% 
  set_font_size(10) %>% 
  theme_article() %>% 
  set_tb_padding(.1)
```

> No se observaron diferencias significativas entre los tratamientos. Solo se realizó análisis individual debido a la diferencia entre lista de tratamientos entre La Dulce y Mar del Plata y la alta heterogeneidad del rendimiento en el sitio de Tandil. 


### Trigo

```{r}
rinde_cura %>%
  filter(cultivo=="trigo") %>% 
  group_by(sitio) %>%
  nest() %>% 
  mutate(model = map(data, ~aov(kg_ha ~ prod + bq, data = .x)),
         `CV` = map(model, ~ round(agricolae::cv.model(.x),1)) %>%
           sprintf("%0.1f%%", .))%>% 
  unnest(`CV`) %>%
  dplyr::select(!c(data, model))  %>%
    as_hux() %>% 
  set_font_size(10) %>% 
  theme_article() %>% 
  set_tb_padding(.1)
```

```{r}
rinde_cura %>% 
  filter(cultivo=="trigo") %>% 
  ggplot()+
  facet_grid(sitio ~ ., scales="free")+ 
  aes(x = kg_ha, y = after_stat(count / sum(count))) +
  geom_histogram(alpha=.5) +
  geom_boxploth(aes(y=.02), width=.01, fill="blue", alpha=.2)+
  geom_rug(aes(kg_ha, y = NULL))+
  stat_summaryh(fun.x=median, geom="text", aes(label=round(..x..), y=.01)) +
  scale_y_continuous(labels = scales::percent)+
  labs(y="")
```

```{r fig.width=8, fig.height=6}
rinde_cura %>%   
  filter(cultivo=="trigo") %>% 
  mutate(cultivo = stringr::str_to_sentence(cultivo)) %>%
  ggplot() + 
  aes(y=prod, x=kg_ha) + 
  facet_grid(. ~ sitio, scales = "free") + 
  geom_point(alpha=.2) +
  # geom_text(aes(label=trt), size=3)+
  stat_summary(fun=mean, col="red") + 
  stat_summary(aes(label=round(..x..)), fun=mean, geom="text", size=3, vjust=-.5) + 
  scale_x_continuous(breaks = scales::pretty_breaks(5)) +
  labs(y="", x ="Rendimiento (kg/ha)", title = "")
```

```{r, eval=FALSE}
last_plot() %>% 
  ggsave(filename = "plots/rinde_semilla_trigo_.jpg", w=8, h=6, units="cm", scale=3)
```

#### Análisis intra-sitio {.unnumbered}

```{r}
rinde_cura %>%
  filter(cultivo=="trigo") %>% 
  group_by(sitio) %>%
  group_modify(~ broom::tidy(car::Anova(lmer(kg_ha ~ prod +(1|bq), data = .x)))) %>%
  mutate(p.value = scales::pvalue(p.value, add_p = TRUE)) %>% 
  as_hux() %>% 
  set_font_size(10) %>% 
  theme_article() %>% 
  set_tb_padding(.1)
  

rinde_cura %>%
  filter(cultivo=="trigo") %>% 
  group_by(sitio) %>%
  group_modify(~ 
                 lmer(kg_ha ~ prod + (1|bq), data = .x) %>%
                 emmeans(., ~ prod, type = "response") %>%
                 cld(., Letters = letters, alpha = .1,
                     type = "response", reversed = T) %>%
                 broom::tidy() %>% 
                 rename(kg_ha = estimate) %>%
                 mutate_if(is.character, as.factor)
               ) %>% 
  dplyr::select(-std.error, -df, -".group") %>% 
    as_hux() %>% 
  set_font_size(10) %>% 
  theme_article() %>% 
  set_tb_padding(.1) %>% 
  set_number_format(1)
```

> Sin diferencias entre los tratamientos a nivel de ensayo individual e imposibilidad de analisis global entre los sitios por los motivos ya mencionados. 


