# Protección foliar

```{r include=FALSE}
source(here::here("setup.R"))
```

```{r include=FALSE}
dat <-  rio::import(file="data/rinde_foliares.csv")
```

```{r}
rio::import(file = "data/meta_foliares.csv") %>% 
  arrange(Cultivo) %>% 
  as_hux() %>% 
  set_font_size(10) %>% 
  theme_article() %>% 
  set_tb_padding(.1) %>% 
  set_caption("Sitios experimentales")
```

```{r}
trat_tabs <- dat %>% #distinct(cultivo, prod)
  filter(prod != "Cripton_600 @Z39") %>% 
  filter(prod !="Check") %>% 
  count(cultivo, prod, sitio) %>%
  mutate(n=if_else(n>0, "si", "no")) %>% 
  pivot_wider(names_from =  "sitio", values_from = "n") %>%
  rename(Tratamiento = prod) 
```

## Cebada 

En ninguno de los 3 sitios experimentales hubo presencia de enfermedades en Z32, por lo que se optó por adoptar una estrategia de aplicación simple en Z39.  


```{r}
trat_tabs %>% 
  filter(cultivo=="cebada") %>% 
  select(-cultivo) %>%
  as_hux() %>% 
  set_font_size(10) %>% 
  theme_article() %>% 
  set_tb_padding(.1) %>% 
  set_caption("Tratamientos foliares en cebada")
```

### Sanidad

```{r}
eval <- rio::import("data/eval_foliares.csv") %>% 
  mutate(sev_media=sev*inc/100) %>% 
  filter(prod!="Cripton_600 @Z39")
```

Mancha en red (_Pyrenophora teres_) fue la enfermedad presente en los sitios de La Dulce y MdP (ausencia en Tandil), en bajos niveles de severidad por lo que se analizó la incidencia de la enfermedad (MR_inc). 


```{r, eval=FALSE}
#### Análisis individual intra-sitio {.unnumbered}
eval %>% 
  group_by(sitio) %>%
  nest() %>% 
  mutate(
    model = map(data, ~with(asin_tran, lm(linkfun(inc)~prod+bq, data = .x))),
    emms = map(model, ~ emmeans(., ~ prod, type = "response")),
    clds = map(emms, ~ cld(., Letters = letters, alpha = .05,
                           type = "response", reversed = F))) %>% 
  unnest(clds) %>% 
  select(!c(data, model, emms, SE, df)) %>% 
  select(Sitio=sitio,	Tratamiento=prod, incidencia=response, Tukey=.group)%>%  
  as_hux() %>% 
  set_font_size(10) %>% 
  theme_article() %>% 
  set_tb_padding(.1)
```

#### Análisis global {.unnumbered}

```{r}
# eval %>% 
  # count(cultivo, trt, prod)
  # group_by() %>%
  # nest() %>%
  # mutate(
  #   model = map(data, ~
sani_mod <- with(asin_tran, lmer(linkfun(inc)~prod+(1|sitio/bq), data = eval))
sani_emms <- emmeans(sani_mod, ~ prod, type = "response")
cld(sani_emms, Letters = letters, alpha = .05, type = "response", reversed = F)%>%
  mutate(`%Control`=abs((response/filter(.,prod=="Check")%>% pull(response)-1)*100)) %>% 
  select(prod, MR_inc=response, limite_inferior=lower.CL, limite_superior=upper.CL, Tukey=.group, `%Control`) %>% 
  as_hux() %>% 
  set_font_size(10) %>% 
  theme_article() %>% 
  set_tb_padding(.1) %>% 
  set_caption("Incidencia de mancha en red estimada por tratamiento. Letras diferentes representan diferencias significativas según Test de Tukey al 5%") 
```

Todos los tratamientos se diferenciaron del testigo sin tratar, con niveles de control de entre 40 a 62% en relacion al testigo sin tratar. 

### Rendimiento

```{r}
dat %>% 
  filter(cultivo == "cebada") %>%
  # filter(!(sitio == "Tandil" & trt ==7 & (kg_ha<3000|kg_ha>5500))) %>%
  mutate(prod = fct_relevel(prod, "Check")) %>% 
  filter(!(prod == "Cripton_600 @Z39")) %>% 
  mutate_at(vars(prod, bq, sitio), as.factor) %>% 
  droplevels()-> cebada_foliar
```


```{r, fig.width =4, fig.cap="Distribución de rendimientos observados de cebada"}
cebada_foliar %>% 
  ggplot()+
  facet_grid(sitio ~ ., scales="free")+ 
  aes(x = kg_ha, y = after_stat(count / sum(count))) +
  geom_histogram(alpha=.5) +
  geom_boxploth(aes(y=.02), width=.01, fill="blue", alpha=.2)+
  geom_rug(aes(kg_ha, y = NULL))+
  stat_summaryh(fun.x=median, geom="text", aes(label=round(..x..), y=.01)) +
  scale_y_continuous(labels = scales::percent)+
  labs(y="")
```

> El rendimiento (valor mediano) fue en orden creciente en La Dulce < Tandil < MdP, con menor dispersión en MdP (parcelas mas homogéneas entre si). 

```{r, fig.width = 6}
#| fig-cap: Rendimientos observados y su media aritmética
cebada_foliar %>% 
  ggplot() + 
  aes(y=prod, x=kg_ha) + 
  facet_grid(. ~ sitio, scales = "free") +
  # geom_text(aes(label=trt), size=3)+
  geom_point(alpha=.2) +
  stat_summary(fun=mean, col="red", alpha=.5) + 
  stat_summary(aes(label=round(..x..)), fun=mean, geom="text", size=3, vjust=-.5) +
  scale_x_continuous(breaks = scales::pretty_breaks(4), 
                     guide=guide_axis(n.dodge=2)) +
  labs(y="", x ="kg/ha")
```

#### Análisis individual intra-sitio {.unnumbered}

```{r}
cebada_foliar %>%
  filter(cultivo=="cebada") %>% 
  group_by(sitio) %>%
  nest() %>% 
  mutate(model = map(data, ~aov(kg_ha ~ prod + bq, data = .x)),
         `CV` = map(model, ~ round(agricolae::cv.model(.x),1)) %>%
           sprintf("%0.1f%%", .))%>% 
  unnest(`CV`) %>%
  select(!c(data, model))  -> cebada_foliar_rinde_cv

cebada_foliar %>%
  group_by(sitio) %>%
  group_modify(~ broom::tidy(car::Anova(lmer(kg_ha ~ prod +(1|bq), data = .x)))) %>%
  mutate(p.value = scales::pvalue(p.value, add_p = TRUE)) %>% 
  left_join(cebada_foliar_rinde_cv) %>% 
  select(-term) %>% 
  as_hux() %>% 
  set_font_size(9) %>% 
  theme_article() %>% 
  set_tb_padding(.1)%>% 
  set_number_format(1)
```

```{r}
cebada_foliar %>%
  group_by(sitio) %>%
  group_modify(~ 
                 lm(kg_ha ~ prod + bq, data = .x) %>%
                 # lmer(kg_ha ~ prod + (1|bq), data = .x) %>%
                 emmeans(., ~ prod, type = "response") %>%
                 cld(., Letters = letters, alpha = .05,
                     type = "response", reversed = T) %>%
                 broom::tidy() %>% 
                 rename(kg_ha = estimate) %>%
                 mutate_if(is.character, as.factor)
               ) %>% 
  group_by(sitio) %>% 
  mutate(test_kg_ha = kg_ha[prod == "Check"]) %>% 
  mutate(dif_kg = kg_ha- test_kg_ha,
         `dif_%` = (kg_ha/test_kg_ha - 1) * 100) %>% 
  select(-std.error, -df, -test_kg_ha) %>%
  # knitr::kable()
  as_hux() %>% 
  set_font_size(10) %>% 
  theme_article() %>% 
  set_tb_padding(.1)%>% 
  set_number_format(0)
```

#### Modelo global {.unnumbered}

```{r}
m1 <- lmer(kg_ha ~ prod + (1|sitio/bq), data=cebada_foliar)
# plot(m1)
# check_heteroscedasticity(m1)
# check_normality(m1)
# AIC(cf1)

m1 %>% 
  emmeans(., ~ prod, type = "response") %>%  
  cld(., Letters = letters, alpha = .05,
      type = "response", reversed = T) %>%
  broom::tidy() %>% 
  rename(kg_ha = estimate, "tukey_5%"=.group) %>% 
  mutate(test_kg_ha = kg_ha[prod == "Check"]) %>% 
  mutate(dif_kg = kg_ha - test_kg_ha,
         `dif_%` = (kg_ha/test_kg_ha - 1) * 100) %>% 
  select(-std.error, -df, -test_kg_ha) %>% 
  as_hux() %>% 
  set_font_size(10) %>% 
  theme_article() %>% 
  set_tb_padding(.1) %>% 
  set_number_format(0)
```


> A nivel de ensayo individual no se observó efecto significativo de los tratamientos de protección foliar pero si, cuando ampliamos hacia el  análisis conjunto. Dos tratamientos se distinguieron del testigo sin tratar: Miravis TP y Cripton Xpro. El resto de los tratmientos quedaron en situación intermedia: con respuestas entre 9,4% a 12,4% no se diferenciaron ni de los mejores tratamientos, ni del testigo sin tratar.   

## Trigo 

```{r}
trat_tabs %>% 
  filter(cultivo=="trigo") %>% 
  drop_na(MDP) %>% 
  select(Tratamiento, MDP) %>% 
  as_hux() %>% 
  set_font_size(10) %>% 
  theme_article() %>% 
  set_tb_padding(.1)%>%
  set_caption("Estrategia de aplicación doble - sitio MdP")
```


```{r}
trat_tabs %>% 
  filter(cultivo=="trigo") %>% 
  drop_na(Tandil) %>% 
  select(Tratamiento, Tandil) %>% 
  as_hux() %>% 
  set_font_size(10) %>% 
  theme_article() %>% 
  set_tb_padding(.1)%>%
  set_caption("Estrategia de aplicación simple - sitio Tandil")
```

Presion de enfermedades de los ensayos: 

Cebada: 
- La Dulce: mancha en red (10% incidencia en Z39)
- MdP: mancha en red (15% incidencia en Z39)
- Tandil: sin enfermedad en Z39
 
Trigo:
- Tandil: sin enfermedad en Z39
- MdP: roya amarilla 20% incidencia en estrato inferior en Z32

 
```{r}
# rio::import("data/eval_foliares.xls", sheet=2) %>% 
#   rio::export("data/press_RA.csv")

press_upa <- rio::import("data/press_RA.csv")
```

Evolución de roya amarilla en sitio MdP (incidencia a nivel de hoja del testigo, baja severidad en Z32: ~ 1%)

```{r fig.width=2, fig.height=3}
press_upa %>%  
  pivot_longer(-hj, 
               names_to = "feno") %>%
  mutate(hj = fct_rev(factor(factor(hj)))) %>%
  group_by(feno, hj) %>%
  summarise(sev = mean(value)) %>% 
  ungroup()-> press_long

press_long %>% 
  ggplot(aes(x=feno, y=hj, fill=sev))+
  geom_tile(col="white",  lwd = 2)+
  scale_fill_gradient(low="green", high="red2", limits=c(0, 100))+
  geom_text(aes(label = sev), color = "white", size = 4) + 
  labs(x="", y="")+
  guides(fill="none")
```

Todos los tratamientos erradicaron la roya amarilla ya que fue controlada a tiempo en la primer aplicación de Z32, y luego con la re-aplicación en Z39 no quedaron rastros de pústulas en todo el cultivo.

```{r}
dat %>% 
  filter(cultivo == "trigo") %>%
  filter(sitio != "La Dulce") %>%
  droplevels() %>% 
  filter(!(sitio=="MDP"& prod=="Orquesta_1200 @Z39")) %>% 
  # filter(!(sitio == "Tandil" & trt ==7 & (kg_ha<3000|kg_ha>5500))) %>%
  mutate(prod = fct_relevel(prod, "Check")) %>% 
  filter(!(sitio == "MDP"& trt==5	& bq ==3)) -> trigo_foliar  
  # filter(!(prod == "Cripton 600 @Z39")) %>% 
```


```{r fig.width = 6, eval=FALSE}
trigo_foliar %>% 
  ggplot()+
  aes(x = kg_ha, y = after_stat(count / sum(count))) +
  geom_histogram(alpha=.5) +
  facet_grid(sitio ~ ., scales="free")+ 
  geom_rug(aes(kg_ha, y = NULL))+
  geom_boxploth(aes(y=.02), width=.01, fill="blue", alpha=.2)+
  stat_summaryh(fun.x=median, geom="text", aes(label=round(..x..), y=.01)) +
  scale_y_continuous(labels = scales::percent)+
  labs(y="")
```

> El ensayo de MdP tuvo un buen logro: sin impacto de heladas y leve deficit hidrico, expresado a través del buen porte de las plantas. 

> Este ensayo presento buena presión de roya amarilla (presente desde Z37 en baja severidad) observado en el testigo ya que en los tratamientos no logró desarrollarse por la aplicación temprana y el repaso en Z39. 


```{r, fig.height=6}
#| fig-cap: Rendimientos observados y su media aritmética

trigo_foliar %>% 
  ggplot() + 
  aes(y=prod, 
      # col=factor(bq),  
      x=kg_ha) + 
  facet_grid(sitio~., scales = "free") + 
  # geom_text(aes(label=trt), size=3)+
  geom_point(alpha=.2) +
  stat_summary(fun=mean, col="red", alpha=.5) + 
  stat_summary(aes(label=round(..x..)), fun=mean, geom="text", size=3, vjust=-.5) + 
  scale_x_continuous(breaks = scales::pretty_breaks(5), 
                     guide=guide_axis(n.dodge=2)) +  
  labs(y="", x="kg/ha", title = "Foliares - Trigo")
```


### Análisis intra-sitio 

(No se analiza globalmente el rendimiento ya que variaron las estrategias entre MdP y Tandil)

```{r}
trigo_foliar %>%
  group_by(sitio) %>%
  nest() %>% 
  mutate(model = map(data, ~aov(kg_ha ~ prod + bq, data = .x)),
         `CV` = map(model, ~ round(agricolae::cv.model(.x),1)) %>%
           sprintf("%0.1f%%", .))%>% 
  unnest(`CV`) %>%
  select(!c(data, model))  %>%
  as_hux() %>% 
  set_font_size(10) %>% 
  theme_article() %>% 
  set_tb_padding(.1) %>% 
  set_number_format('%1.1f') -> trigo_foliar_rinde_cv

trigo_foliar %>%
  group_by(sitio) %>%
  group_modify(~ broom::tidy(car::Anova(lmer(kg_ha ~ prod +(1|bq), data = .x)))) %>%
  mutate(p.value = scales::pvalue(p.value, add_p = TRUE)) %>% 
  left_join(trigo_foliar_rinde_cv) %>% 
  as_hux() %>% 
  set_font_size(10) %>% 
  theme_article() %>% 
  set_tb_padding(.1)%>% 
  set_number_format(0)
```

```{r}
trigo_foliar_tab <- trigo_foliar %>%
  group_by(sitio) %>%
  nest() %>% 
  mutate(
    model = map(data, ~lmer(sqrt(kg_ha) ~ prod + (1|bq), data = .x)),
         emms = map(model, ~ emmeans(., ~ prod, type = "response")),
         clds = map(emms, ~ cld(., Letters = letters, alpha = .1,
                                type = "response", reversed = T))) %>% 
  unnest(clds) %>% 
  dplyr::select(!c(data, model, emms), kg_ha=response) %>% 
  group_by(sitio) %>%
  mutate(test_kg_ha = kg_ha[prod == "Check"]) %>% 
  mutate(dif_kg = kg_ha- test_kg_ha,
         `dif_%` = (kg_ha/test_kg_ha - 1) * 100) %>% 
  dplyr::select(-SE, -df, -test_kg_ha, -contains(".CL")) %>% 
  ungroup() %>% 
  setNames(., c("sitio", "Tratamiento", "kg_ha", "Tukey_5%", "dif_kg", "dif_%"))
```

```{r}
trigo_foliar_tab %>% 
  filter(sitio=="MDP") %>% 
  select(-sitio) %>% 
  as_hux() %>% 
  set_font_size(10) %>% 
  theme_article() %>% 
  set_tb_padding(.1)%>%
  set_caption("Rendimientos medios estimados - sitio MdP") %>% 
  set_number_format(0) 
```

> En MdP se observaron diferencias significativas en el rendimiento debido a los tratamientos de protección con fungicidas (doble aplicación). 
Con respuestas de rendimiento de entre 26 a 41% todos los tratamientos se diferenciaron del testigo sin tratar. 

```{r}
trigo_foliar_tab %>%
  filter(sitio=="Tandil") %>% 
  select(-sitio) %>% 
  as_hux() %>% 
  set_font_size(10) %>% 
  theme_article() %>% 
  set_tb_padding(.1)%>% 
  set_caption("Rendimientos medios estimados - sitio Tandil") %>% 
  set_number_format(0)
```

> En Tandil no se observaron diferencias significativas entre los tratamientos. Vale recordar la misa consideracion que en el análisis de rendimiento de los ensayos de curasemillas: las respuestas medias de varios tratamientos superaron ampliamente los costos de su adopción. 

